【裁判字號】    99,民專訴,25
【裁判日期】    990519
【裁判案由】    侵害專利權有關財產權爭議等
【裁判全文】
智慧財產法院民事裁定
                                    99年度民專訴字第25號
原      告  日商典雅股份有限公司
法定代理人  松浦努      
訴訟代理人  藺超群 律師
被      告  澤豐國際有限公司
法定代理人  宋挺惶      
被      告  凱成國際有限公司
法定代理人  宋挺惶      
上二人共同
訴訟代理人  顧定軒 律師
被      告  東森得易購股份有限公司
法定代理人  梁馬利      
訴訟代理人  陳瑞萍 律師
被      告  富邦媒體科技股份有限公司
法定代理人  林福星      
訴訟代理人  林怡芳 律師
            李貞儀 律師
            翁千惠 律師
被      告  網路家庭國際資訊股份有限公司
法定代理人  詹宏志      
訴訟代理人  陳啟桐 律師
上列當事人間請求侵害專利權有關財產權爭議等事件，被告東森
得易購股份有限公司、富邦媒體科技股份有限公司、網路家庭國
際資訊股份有限公司聲請原告供訴訟費用之擔保，本院裁定如下
：
    主  文
原告應於本裁定送達後二十一日內，為被告供訴訟費用擔保金新
臺幣伍拾肆萬捌仟壹佰玖拾陸元。
    理  由
一、按原告於中華民國無住所、事務所及營業所者，法院應依被
    告聲請，以裁定命原告供訴訟費用之擔保，民事訴訟法第96
    條第1項前段定有明文。又（第1項）供擔保應提存現金或法
    院認為相當之有價證券；但當事人別有約定者，不在此限。
    （第2項）前項擔保，得由保險人或經營保證業務之銀行出
    具保證書代之。（第3項）應供擔保之原告，不能依前二項
    規定供擔保者，法院得許由該管區域內有資產之人具保證書
    代之，民事訴訟法第102條定有明文。
二、經查
  (一)原告在中華民國境內無住所、事務所及營業所，此觀原告於
    起訴狀內僅記載國外送達處所自明，且為原告所自陳。揆諸
    前揭規定，應認被告東森得易購股份有限公司、富邦媒體科
    技股份有限公司、網路家庭國際資訊股份有限公司聲請原告
    供訴訟費用之擔保，為有理由，應予准許。
  (二)次查，原告第一項聲明之訴訟標的金額經核定為新臺幣（下
    同）8,980,000 元，應徵裁判費89,902元，而第二項之訴訟
    標的，經依民事訴訟法第17條之14規定，核定應徵裁判費為
    3,000 元，本件第一審裁判費合計92,902元，原告業已繳納
    ，而第二審、第三審裁判費均為139,353 元，第三審選任律
    師酬金之費用269,490 元（以本件訴訟標的金額及價額8,98
    3,000 元之3%計算），故擔保被告於各審應支出之費用總額
    ，總計548,169 元。
  (三)至原告主張其對第三人晶美企業股份有限公司（下稱晶美公
    司）有貨款債權，依民事訴訟法第102 條第3 項規定，聲請
    由其第三人晶美公司具保證書代之云云。惟查訴訟費用之擔
    保原則上以現金或相當之有價證券，或保險人或銀行所出具
    之保證書為限，僅於應供擔保者無法提供上開擔保時，始得
    准許以法院管轄區域內有資產之人具保證書代之。而原告並
    未提出任何證據釋明其何以無法提供民事訴訟法第102 條第
    1 項、第2 項所定之擔保，自無從許由本院轄區內有資產之
    人具保證書代之。
三、依民事訴訟法第96條第1項，裁定如主文。
中    華    民    國    99    年    5     月    19    日
                    智慧財產法院第二庭
                                法  官  曾啟謀

以上正本係照原本作成。
如對本裁定抗告須於裁定送達後10日內向本院提出抗告狀，並繳
納抗告費新臺幣1,000元。
中    華    民    國    99    年    5     月    19    日
                                書記官  王月伶

司法院資訊處製作；財團法人民間司法改革基金會備份。
